---
title: "Integration données ARS / cyanobactéries"
output: html_notebook
params:
  chemin_source: O:/01.BD_EAU/ARS/CYANOBACTERIES/SOURCE/Envois_ARS
  actualisation: '2021'
  seuil_denombrement: 100000
  contexte: developpement
  seuil_ANTXA: 0
  seuil_CYSPPS: 42
  seuil_MCTOT: 0.3
  seuil_SAXIT: 30
---

```{r setup}
knitr::opts_chunk$set(echo = TRUE)
library(config) # Utilisation d'un fichier de configuration, cf  https://db.rstudio.com/best-practices/managing-credentials/#stored-in-a-file-with-config
library(tidyverse)
library(DBI) # pour les connexions aux BDD
library(RPostgreSQL) # driver postgres
library(RMariaDB) # driver
library(RMySQL)
library(lubridate)

library("readxl")

# La période de suivi des sites est du 15 juin au 15 septembre (92 jours). Le nb de jours de dépassement des seuils de dénombrement est calculé pour la période de suivi.

debut_periode <- as.Date(paste0(params$actualisation,"-06-15", origin="1970-01-01"))
fin_periode <- as.Date(paste0(params$actualisation,"-09-15", origin="1970-01-01"))
periode <- interval(debut_periode,fin_periode) # Période de suivi à croiser avec les prélèvements

# Fonction d'insertion des données (plus récentes que celles en base)
# TODO utiliser plutôt une comparaison des jeux de données sur les clés multiples

db.insertion <- function(con,table,data) {
  
  #con <- con_mysql_oeb
  #base<-"oeb_ars_cyano"
  #table<-"ars_fermeture"
  #data<-jours_interdiction
  
  # Date de la dernière donnée en base
  DatePrel_max <- tbl(con, table) %>% filter(DatePrel <= fin_periode) %>% summarise(DatePrel_max = max(DatePrel)) %>% pull(DatePrel_max)
  
  # Données plus récentes à insérer
  data <- data %>% filter(DatePrel > DatePrel_max)
  
  # Existe-t-il des données à insérer ?
if (isTRUE(data %>% tally() > 0)) {
  
  # Insertion des nouvelles lignes
  dbWriteTable(con, table, data, overwrite=FALSE, append=TRUE)
  
  # Horodate en commentaire
mise_a_jour <- paste0(format.Date(Sys.Date(),"%d/%m/%Y"), " : Actualisation ",params$actualisation)

dbGetQuery(con, paste0("ALTER TABLE ",table," COMMENT = '",mise_a_jour,"';"))

paste0("Données insérées : ",data%>%tally)

}
  else {
    
    paste0("Aucune donnée à insérer depuis le ", format.Date(DatePrel_max,"%d/%m/%Y"))
  
    }
  
} # fin db.insertion
```

# Connexion à la base de données

```{r connexion bd Eau}

# conf <- config::get("mysql_local")
# 
# con_mysql_local <- dbConnect(odbc::odbc(),
#                              Driver=conf$driver,
#                              host = conf$server,
#                              UID = conf$uid,
#                              PWD = conf$pwd,
#                              database = "oeb_ars_cyano",
#                              encoding = "latin1")

con_mysql_oeb <- dbConnect(RMariaDB::MariaDB(), default.file = '../../.my.cnf', groups="mysql_oeb",
dbname = "eau_ars_cyano")

dbListTables(con_mysql_oeb) # Lister les tables de la base

conf <- config::get("postgres_dev")

con_postgresql_dev <- DBI::dbConnect(odbc::odbc(),
                          Driver       = conf$driver,
                          servername   = conf$server,
                          UID = conf$uid,
                          PWD = conf$pwd,
                          Port = conf$port,
                          database = "eau",
                             encoding = "latin1")

  
dbListTables(con_postgresql_dev) # Lister les tables de la base

```
# Import du fichier d'échanges

```{r lecture_source}

# Liste des fichiers dont le nom termine par l'année d'actualisation
fichier <- list.files(params$chemin_source, pattern=paste0("_", params$actualisation))

# Arrêt si plus d'un fichier correspondant au critère
if (length(fichier)>1) {
  print('Plusieurs fichiers source...')
  ABORT_ABORT()
}
```

- Source de la donnée : BED UE
- Fournisseur : ARS
- contact : Marie-Agnès PILARD, [marie-agnes.pilard@ars.sante.fr](mailto:marie-agnes.pilard@ars.sante.fr))
- Dossier d'import : [`r params$chemin_source`](`r params$chemin_source`)
- Fichier : [`r fichier`](`r paste0(params$chemin_source,'/',fichier)`)

## Table de correspondance entre les séries de données et les colonnes du fichier

```{r correspondance_serie_colonnes}
# Series de données "Toxines"
correspondance_series_colonnes <- data.table::data.table(
  serie = c('Nombre de cellules de cyanobactéries','Part des cyanobactéries','Nombre de cellules de cyanobactéries toxinogènes','Biovolume de cyanobactéries toxinogènes', 'Concentration en SOMME DES MICROCYSTINES','Concentration en ANATOXINE A','Concentration en CYLINDROSPERMOPSINE','Concentration en SAXITOXINE','Présence de toxine','Flore Totale (cell./ml)'),
  colonne = c('Cyanobactéries (cell./ml)','Colonies de cyanobactéries (%)','Cyanobactéries toxinogènes (cell./ml)','Cyanobactéries toxinogènes (mm3/L)','Microcystines (µg/L)','Anatoxine A (µg/L)','Cylindrospermopsine (µg/L)','Saxitoxine (µg/L)','Présence de toxine','Flore Totale (cell./ml)'),
  parametre_code = c('3206','3206','7742','7742','6278','7550','7552','7551','0','3084'),
  serie_code = c('3206_nombre','3206_pourcentage','7742_nombre','7742_biovolume','6278_concentration','7550_concentration','7552_concentration','7551_concentration','toxine_presence','3084_nombre')
)
```


# Sites de surveillance des eaux de baignade ARS

```{r sites de surveillance}
db_site <- tbl(con_mysql_oeb, "ars_cyano_site") # Récupération de la table des sites connus dans la BDD

# Lecture de l'onglet "Liste des sites" dans le fichier d'import Excel
data_sites <- read_xlsx(paste0(params$chemin_source,'/',fichier), 
          sheet=paste0(params$actualisation,"_Liste des sites BZH"))%>% 
  mutate(CdSiteSurv = as.character(`SIT - Code national`),
         LbSiteSurv = as.character(`SIT - Nom`),
         Commune = as.character(`PSV - Commune - Nom`),
         CoordX = as.numeric(str_replace_all(`PSV - Coordonnées Lambert II - X`, "\\s+", "")),
         CoordY = as.numeric(str_replace_all(`PSV - Coordonnées Lambert II - Y`, "\\s+", "")),
         TypSitSurv = as.character(`SIT - Type d'eau CEE - Libellé`),
         Source = 'ARS_Cyano',
         Maj_OEB = format.Date(Sys.Date(),"%Y-%m-%d")
         )%>%
  select(CdSiteSurv,LbSiteSurv,Commune,CoordX,CoordY,TypSitSurv,Source,Maj_OEB)

```
# Commentaires sur les suivis des sites

```{r observations}
data_observations <- read_xlsx(paste0(params$chemin_source,'/',fichier), 
          sheet=paste0(params$actualisation,"_Liste des sites BZH"))%>% 
  mutate(rdd_code = '0000000024',
         site_code = as.character(`SIT - Code national`),
         commentaire = as.character(`Observations`),
         annee = params$actualisation,
         date_debut = as.Date(paste0(params$actualisation,'-06-15')),
         date_fin = as.Date(paste0(params$actualisation,'-09-15')),
         duree_saison = interval(date_debut,date_fin)/days(1),
         unite_code = '61',
         source = 'ARS',
         maj = today()
         )

# Table au format structure
cyano_saison <- data_observations%>%
  left_join(select(tbl(con_postgresql_dev, Id(schema="eau_structure", table="site")),site_id,code), by=c("site_code" = "code"), copy=TRUE)%>%
  left_join(select(tbl(con_postgresql_dev, Id(schema="eau_referentiel", table="unite")),unite_id,code), by=c("unite_code" = "code"), copy=TRUE)%>%
  left_join(select(tbl(con_postgresql_dev, Id(schema="eau_structure", table="dispositifcollecte_rdd")),rdd_id,code), by=c("rdd_code" = "code"), copy=TRUE)%>%
  select(rdd_id,site_id,annee,date_debut,date_fin,duree_saison,unite_id,commentaire,source,maj)

cyano_saison
```
## Ecriture dans la base structure

```{r insert_cyano_saison, eval=FALSE, include=FALSE}
dbAppendTable(con_postgresql_dev, Id(schema="eau_structure", table="cyano_saison"), value = cyano_saison)
# 27 lignes ajoutées le 18/01/2022
```

# Résultats Toxines présents dans SISE-Baignade
```{r donnees_toxines}

# Lecture de l'onglet "Toxines" dans le fichier d'import Excel
data_toxines <- read_xlsx(paste0(params$chemin_source,'/',fichier), 
          sheet=paste0(params$actualisation,"_Cyanos_Toxines"),
          skip = 7)%>%  # Le tableau commence à la 8ème ligne
  rename_with(~str_remove(., ' TOTALE'))%>% # Retirer le suffixe ' TOTALE' qui est présent sur (certains) noms de colonne
  mutate(site_code = as.character(`SIT - Code national`),
         prelevement_date = as.Date(`PLV - Date`),
         prelevement_code = ifelse(!is.na(`PLV - Code`), as.character(`PLV - Code`), paste0(as.character(`SIT - Code national`),format.Date(as.Date(`PLV - Date`),"%y%m%d"))),
         `Flore Totale (cell./ml)` = round((100-as.numeric(`Colonies de cyanobactéries (%)`))/100*as.numeric(`Cyanobactéries (cell./ml)`)),
         `Présence de toxine` = ifelse(as.numeric(`Anatoxine A (µg/L)`) > 0 
                                 | as.numeric(`Cylindrospermopsine (µg/L)`) > 0
                                 | as.numeric(`Microcystines (µg/L)`) > 0
                                 | as.numeric(`Saxitoxine (µg/L)`) > 0,
                                 TRUE,
                                 FALSE) # TRUE si au moins une toxine détectée
         )%>%
  select(site_code, 
         prelevement_date, 
         prelevement_code,
         `Flore Totale (cell./ml)`,
         `Colonies de cyanobactéries (%)`,
         `Cyanobactéries (cell./ml)`,
         `Cyanobactéries toxinogènes (cell./ml)`,
         `Cyanobactéries toxinogènes (mm3/L)`,
         `Microcystines (µg/L)`, 
         `Anatoxine A (µg/L)`, 
         `Cylindrospermopsine (µg/L)`, 
         `Saxitoxine (µg/L)`, 
         `Présence de toxine`) # Sélection des colonnes

# Transformation en un tableau long (par série de donnée)
series_toxines <- data_toxines %>%
  gather(key="colonne", value="resultat",-site_code, -prelevement_date, -prelevement_code)%>%
  # Attribution des séries aux colonnes de la table source
  left_join(correspondance_series_colonnes, by="colonne")%>%
  # code remarque
  mutate(rdd_code = '0000000024',
         milieu_code = '3.2',
         support_code = '11',
         fraction_code = '23',
         remarque_code = case_when(parametre_code == '486' ~ '4', # Présence ou absence 
                                   resultat == '<100' ~ '9', # Denombrement < Valeur
                                   is.na(resultat) ~ '0', # Analyse non faite
                                   resultat == 'N.D.' ~ '2', # < seuil de détection
                                   startsWith(resultat,'<') ~ '10', # < seuil de quantification
                                   TRUE ~ '1' # Domaine de validité
                                   ),
         limite_quantification = case_when(resultat == '<0,1' ~ 0.1,
                                      resultat == '<0,3' ~ 0.3,
                                      resultat == '<100' ~ 100,
                                      resultat == '<1' ~ 1),
         # Récupération du résultat numérique. resultat = 0 si < seuil
         resultat = case_when(remarque_code %in% c('9','2','10') ~ 0,
                                      resultat == TRUE ~ 1,
                                      resultat == FALSE ~ 0,
                                      TRUE ~ as.numeric(resultat)),
         source = 'ARS',
         maj = today()
         )


# Synthèse des données à importer

data_toxines %>%
  left_join(db_site, by = c("site_code" = "CdSiteSurv"), copy = TRUE)%>%
 #filter(CdSiteSurv == 22001425)%>%
  summarise("Nombre de sites" = n_distinct(site_code),
            "Sites connus" = n_distinct(LbSiteSurv),
            "Nombre de prélèvements" = n_distinct(prelevement_code),
            "Dernier" = max(prelevement_date),
            "Détexions de toxines" = sum(`Présence de toxine`, na.rm = TRUE),
            "Sites avec détexion" = n_distinct(site_code[`Présence de toxine`]),
            "Analyses avec biovolume > 1" = sum(ifelse(as.numeric(`Cyanobactéries toxinogènes (mm3/L)`) > 1, 1, 0),na.rm = TRUE), # Biovolume > 1 (alerte 1)
            "Analyses avec toxines > seuil" = sum(ifelse(as.numeric(`Microcystines (µg/L)`)>params$seuil_MCTOT
                                                         | as.numeric(`Anatoxine A (µg/L)`)>params$seuil_ANTXA
                                                         | as.numeric(`Cylindrospermopsine (µg/L)`) > params$seuil_CYSPPS
                                                         | as.numeric(`Saxitoxine (µg/L)`) > params$seuil_SAXIT, 
                                                         1,0),na.rm = TRUE) # Au moins une toxine dépasse le seuil (alerte 2)
  )


# Format de la table eau_structure.cyano_analyse

cyano_analyse <- series_toxines %>%
  filter(#!is.na(resultat) &  
           !is.na(serie_code))%>%
  left_join(select(tbl(con_postgresql_dev, Id(schema="eau_structure", table="serie")),serie_id,unite_id,code), by=c("serie_code" = "code"), copy=TRUE)%>%
  left_join(select(tbl(con_postgresql_dev, Id(schema="eau_structure", table="parametre")),parametre_id,code), by=c("parametre_code" = "code"), copy=TRUE)%>%
  left_join(select(tbl(con_postgresql_dev, Id(schema="eau_structure", table="site")),site_id,code), by=c("site_code" = "code"), copy=TRUE) %>%
  left_join(select(tbl(con_postgresql_dev, Id(schema="eau_structure", table="dispositifcollecte_rdd")),rdd_id,code), by=c("rdd_code" = "code"), copy=TRUE) %>%
  left_join(select(tbl(con_postgresql_dev, Id(schema="eau_structure", table="remarque")),remarque_id,code), by=c("remarque_code" = "code"), copy=TRUE) %>%
  left_join(select(tbl(con_postgresql_dev, Id(schema="eau_structure", table="fraction")),fraction_id,code), by=c("fraction_code" = "code"), copy=TRUE) %>%
  left_join(select(tbl(con_postgresql_dev, Id(schema="eau_structure", table="support")),support_id,code), by=c("support_code" = "code"), copy=TRUE) %>%
  left_join(select(tbl(con_postgresql_dev, Id(schema="eau_structure", table="milieu")),milieu_id,code), by=c("milieu_code" = "code"), copy=TRUE)%>%
  left_join(select(tbl(con_postgresql_dev, Id(schema="eau_structure", table="date")),date_id,date_du_jour), by=c("prelevement_date" = "date_du_jour"), copy=TRUE)%>%
  select(rdd_id, site_id, date_id, prelevement_code, milieu_id, support_id, fraction_id, serie_id, parametre_id, resultat, unite_id, remarque_id, limite_quantification, source, maj)

cyano_analyse
```
## Ecriture dans la base structure

```{r insert_cyano_analyse, eval=FALSE, include=FALSE}

dbAppendTable(con_postgresql_dev, Id(schema="eau_structure", table="cyano_analyse"), value = cyano_analyse)

# 1590  lignes ajoutées le 18/01/2022
```

## OBSOLETE

```{r series_denombrements_obsolete, eval=FALSE, include=FALSE}

# Lecture de l'onglet "Denombrements" dans le fichier d'import Excel
series_denombrements <- read_xlsx(paste0(params$chemin_source,'/',fichier), 
          sheet=paste0(params$actualisation,"_Dénombrements Cyanos"), # Nom de l'onglet : ANNEE_Dénombrement Cyanos
          skip = 4, # Le tableau commence à la 5ème ligne
          )%>% 
  rename_at(vars(contains("traduite")), ~"RESULT - Valeur traduite")%>% # Renommage des noms de colonnes instables
  mutate(CdSiteSurv = as.character(`SIT - Code national`),
         DatePrel = `PLV - Date`,
         CdPrel = ifelse(!is.na(`PLV - Code`), as.character(`PLV - Code`), paste0(as.character(`SIT - Code national`),format.Date(as.Date(`PLV - Date`),"%y%m%d"))),
         Serie = "Nombre de cellules de cyanobactéries",
         resultat = as.integer(str_replace_all(`RESULT - Valeur traduite`, "\\s+", "")), # Suppression des espaces séparateurs de milliers
         unite = `ANA - Param. - Unité`) %>%
  select(CdSiteSurv, 
         DatePrel, 
         CdPrel,
         Serie,
         resultat, 
         unite)%>%
  group_by(CdSiteSurv) %>% # Regroupement par site de surveillance pour le calcul des intervalles de temps entre deux prélèvements
  arrange(DatePrel) %>% # Par ordre chronologique
  mutate(`nbjours_Sup_100000` = case_when(
           resultat > params$seuil_denombrement ~ intersect(
               interval(DatePrel,lead(DatePrel, default = fin_periode)), 
               periode
             )/days(1), # Intervalle (jours) entre un prélèvement dépassant le seuil et le suivant, pendant la période de suivi
           TRUE ~ 0 # ou 0 jours si le prélèvement ne dépasse pas le seuil
           ))%>%
  ungroup()

# Synthèse des données importées
series_denombrements%>%
  left_join(db_site, by = "CdSiteSurv", copy = TRUE)%>%
  filter(CdSiteSurv == 29001857)%>%
  summarise("Nombre de sites" = n_distinct(CdSiteSurv),
            "Sites connus" = n_distinct(LbSiteSurv),
            "Nombre de prélèvements" = n_distinct(CdPrel),
            "Dernier" = max(DatePrel),
            "Nb dépassements" = sum(resultat>100000),
            "Sites avec dépassement" = n_distinct(CdSiteSurv[resultat>100000]),
            "Denombrement max" = max(resultat),
            "Nb jours cumulés" = sum(nbjours_Sup_100000,na.rm = TRUE),
  )
         
```
# table resultats OBSOLETE

```{r series_resultats, eval=FALSE, include=FALSE}

# Table regroupant les résultats de prélèvements (dénombrements + toxines)
series_resultats <- series_denombrements %>%
  rename("Nombre de cellules de cyanobactéries" = "resultat") %>%
  select(-Serie) %>%
  gather(key = "Serie", value="resultat", -CdSiteSurv, -CdPrel, -DatePrel, -unite)%>%
  mutate(unite = case_when(
      Serie == "Nombre de cellules de cyanobactéries" ~ "n(cellules)/mL",
      TRUE                          ~ "nb jours"
    ))%>%
union(series_toxines)
```

# Interdictions

## Lecture du fichier source

```{r data_interdictions}
# Modification du nom de l'onglet depuis 2020 : Fermetures > Interdictions
if (params$actualisation == '2019') {
  onglet_interdiction <- "_Fermetures Détail"
  } else {
  onglet_interdiction <- "_Interdictions Détail"
  }

# Lecture de l'onglet "Interdiction" dans le fichier d'échange Excel
data_interdictions <- read_xlsx(paste0(params$chemin_source,'/',fichier), 
          sheet=paste0(params$actualisation,onglet_interdiction), # Nom de l'onglet : ANNEE_Fermetures Détail
          skip = 4, # Le tableau commence à la 5ème ligne
          )%>%
  mutate(site_code = as.character(`SIT - Code national`),
         date_debut = as.Date(`INT - Date de début`),
         date_fin = as.Date(`INT - Date de fin`),
         duree_interdiction = interval(date_debut,date_fin)/days(1),
         duree_interdiction_saison = intersect(interval(date_debut,date_fin),periode)/days(1),
         unite_code = '61',
         type_libelle = `INT - Type - Libellé`,
         commentaire = `INT - Commentaires`,
         source = 'ARS',
         maj = today())

cyano_interdiction <- data_interdictions%>%
  left_join(select(tbl(con_postgresql_dev, Id(schema="eau_structure", table="site")),site_id,code), by=c("site_code" = "code"), copy=TRUE)%>%
  left_join(select(tbl(con_postgresql_dev, Id(schema="eau_referentiel", table="unite")),unite_id,code), by=c("unite_code" = "code"), copy=TRUE)%>%
  select(site_id,date_debut,date_fin,duree_interdiction,duree_interdiction_saison,unite_id,type_libelle,commentaire,source,maj)

cyano_interdiction
```
## Ecriture dans la base structure

```{r insert_cyano_interdiction, eval=FALSE, include=FALSE}
dbAppendTable(con_postgresql_dev, Id(schema="eau_structure", table="cyano_interdiction"), value = cyano_interdiction)
# 9 lignes ajoutées le 18/01/2022
```


# Ecriture dans la base 

## Insertions

```{r insertion, eval=FALSE, include=FALSE}

# Ecriture en base, en fonction du contexte developpement/production

if(params$contexte == "production") {
  
  db.insertion(con=con_mysql_oeb,table="ars_toxines",data=series_toxines)
  
  db.insertion(con_mysql_oeb,"ars_denombrement",series_denombrements)
  
  db.insertion(con_mysql_oeb,"ars_fermeture",jours_interdiction)
  
  dbWriteTable(con_mysql_oeb,"ars_site_observations", data_observations, append=TRUE, fileEncoding="System")
  
  
  } else if (params$contexte == "developpement") {
    
  dbWriteTable(con_postgresql_dev, SQL("ars_cyano.t_sites_sit"), data_sites, overwrite=TRUE)
    
  dbWriteTable(con_postgresql_dev, SQL("ars_cyano.t_toxines_tox"), series_toxines, overwrite=TRUE)
  
  series_denombrements %>%
    mutate(Serie="Nombres de jours > 100000 cellules",
           resultat=nbjours_Sup_100000,
           unite="nb jours")%>%
  union(series_denombrements)%>%
    select(-nbjours_Sup_100000)%>% { 
  dbWriteTable(con_postgresql_dev, SQL("ars_cyano.t_denombrement_den"), ., overwrite=TRUE) 
    }
  
  dbWriteTable(con_postgresql_dev, SQL("ars_cyano.t_interdiction_int"), data_interdictions, overwrite=TRUE) 
  
  
    
  } else {
    
    print('Pas d\'écriture dans la base (params$context != production)')  
    
  }

```




