---
title: "Intégration des données Indice invertébrés multimétrique (I2M2)"
output: html_notebook
params:  
  chemin_source: 'O:\01.BD_EAU\DREAL\I2M2'
  actualisation: ''
---


```{r setup}
knitr::opts_chunk$set(echo = TRUE)
library(config) # Utilisation d'un fichier de configuration, cf  https://db.rstudio.com/best-practices/managing-credentials/#stored-in-a-file-with-config
library(tidyverse)
library(DBI) # pour les connexions aux BDD
library(RPostgres) # driver postgres
library(RMariaDB) # driver
library(RMySQL)
library(lubridate) # calcul sur les dates
library(mice) # Gestion des données manquantes
library(httr) #
library(jsonlite)
library(mice) # Gestion des données manquantes
library(plotly) # Graphiques interactifs
library(leaflet) # Cartes interactives
```

```{r connexion bd}

conf <- config::get("mysql_local")

con_oeb_calcul_i2m2 <- dbConnect(odbc::odbc(),
                             Driver=conf$driver,
                             host = conf$server,
                             UID = conf$uid,
                             PWD = conf$pwd,
                             database = "oeb_calcul_i2m2")

conf <- config::get("mysql_oeb")

con_referentiels <- dbConnect(RMariaDB::MariaDB(), default.file = '../../.my.cnf', groups="mysql_oeb",
dbname = "eau_referentiels")

conf <- config::get("postgres_dev")

con_postgresql_dev <- DBI::dbConnect(odbc::odbc(),
                          Driver       = conf$driver,
                          servername   = conf$server,
                          UID = conf$uid,
                          PWD = conf$pwd,
                          Port = conf$port,
                          database = conf$database)
```

# Outil d'évaluation I2M

## Source

> Mondy CP, Villeneuve B, Archaimbault V, Usseglio-Polatera P. (2012) A new macroinvertebrate-based multimetric index (I2M2) to evaluate ecological quality of French wadeable streams fulfilling the WFD demands: A taxonomical and trait approach. Ecological indicators, 18: 452-67

> Usseglio-Polatera, P. & Mondy, C. (2011) Développement et optimisation de l'indice biologique macroinvertébrés benthiques (I2M2) pour les cours d'eau. Partenariat Onema / UPV-Metz - LIEBE - UMR-CNRS 7146, 27p.

## Champs en entrée

- CODE_OPERATION Code de l’opération de contrôle désignée. Le champ est obligatoire et de type alphanumérique.
- CODE_STATION Code de la station associée à l’opération. Le champ est facultatif.
- DATE Date à laquelle l’opération a été effectuée. Le champ est facultatif.
- TYPO_NATIONALE Selon la nomenclature sandre 408. Mnémonique de l’élément de la typologie nationale auquel est rattachée la station. Le champ est obligatoire.
- CODE_PHASE Selon la nomenclature 480. Le champ est obligatoire. Seuls les codes de l’élément de la nomenclature sont acceptés.
- CODE_TAXON Code sandre du taxon identifié. Le champ est obligatoire et de type entier numérique positif.
- RESULTAT Effectif ou présence du taxon identifié. Le champ est obligatoire et de type entier numérique positif.
- CODE_REMARQUE Selon la nomenclature sandre 155. Le champ est obligatoire. Seules les modalités 1 ou 4 sont acceptées

## Champs en sortie 

- CODE_OPERATION Code de l’opération de contrôle renseigné. Ce champ est repris du fichier d’entrée.
- CODE_STATION Code de la station associée à l’opération. Ce champ est repris du fichier d’entrée.
- DATE Date à laquelle l’opération a été effectuée. Ce champ est repris du fichier d’entrée.
- CODE_PAR Code sandre du paramètre de sortie.
- LIB_PAR Libellé du paramètre de sortie.
- RESULTAT Valeur du paramètre de sortie en EQR.
- COMMENTAIRES Information sur les taxons non contributifs (liste taxonomique et proportion du prélèvement).

# Outil de diagnostic ODInvertebre

Notice : [ODInvertebres_v1.0.2_Format_echange.pdf](https://seee.eaufrance.fr/algos/ODInvertebres/Documentation/ODInvertebres_v1.0.2_Format_echange.pdf)

## Champs du fichier d'entrée

- CODE_OPERATION Code de l’opération de contrôle désignée. Le champ est obligatoire et de type alphanumérique.
- CODE_STATION Code de la station associée à l’opération. Le champ est facultatif.
- DATE Date à laquelle l’opération a été effectuée. Le champ est facultatif.
- TYPO_NATIONALE Selon la nomenclature sandre 408. Code de typologie nationale auquel est rattachée la station. Le
champ est facultatif
- CODE_PHASE Selon la nomenclature 480. Le champ est facultatif.
- CODE_TAXON Code sandre du taxon identifié. Le champ est obligatoire et de type entier numérique positif.
- RESULTAT Effectif ou présence du taxon identifié. Le champ est obligatoire et de type entier numérique positif.
- CODE_REMARQUE Selon la nomenclature sandre 155. Le champ est obligatoire et seules les modalités 1 ou 4 sont acceptées.

## Champs du fichier de sortie

- CODE_STATION Code de la station associée à l’opération. Ce champ est repris du fichier d’entrée.
- DATE Date à laquelle l’opération a été effectuée. Ce champs est repris du fichier d’entrée.
- CODE_OPERATION Code de l’opération de contrôle renseigné. Ce champ est repris du fichier d’entrée.
- MATIERES_ORGANIQUES Probabilité d’impact par les matières organiques et oxydables. Cette pression est estimée en utilisant les paramètres individuels décrits dans les grilles du SEQ-eau v2: oxygène dissous, taux de saturation en oxygène, demande biochimique en oxygène (DBO5), demande chimique en oxygène (DCO), carbone organique dissous, ammonium et azote Kjeldahl.
- MATIERES_PHOSPHOREES Probabilité d’impact par les matières phosphorées. Cette pression est estimée en utilisant les paramètres individuels décrits dans les grilles du SEQ-eau v2: orthophosphates et phosphore total.
- MATIERES_AZOTEES Probabilité d’impact par les matières azotées (hors nitrates). Cette pression est estimée en utilisant les paramètres individuels décrits dans les grilles du SEQ-eau v2: ammonium, azote Kjeldahl et nitrites.
- NITRATES Probabilité d’impact par les nitrates
- HAP   Probabilité d’impact par les hydrocarbures aromatiques polycycliques. Cette pression est estimée en
utilisant les 16 HAP individuels décrits dans les grilles du SEQ-eau v2
- PESTICIDES    Probabilité d’impact par les pesticides. Cette pression est estimée en utilisant les 74 pesticides individuels décrits dans les grilles du SEQ-eau v2.
- RIPISYLVE   Probabilité d’impact liée à la dégradation de la ripisylve. Cette pression est estimée par le taux de couverture forestière dans la zone de 30m de part et d’autre du lit mineur.
- VOIES_COMMUNICATION   Probabilité d’impact liée à la présence de voies de communication dans le lit mineur.
- URBANISATION_100M Probabilité d’impact liée à l’urbanisation dans une zone de 100m de part et d’autre du cours d’eau.
- RISQUE_COLMATAGE    Probabilité d’impact liée au colmatage des substrat. Cette pression est estimée par le risque potentiel
d’érosion des sols.
- INSTABILITE_HYDROLOGIQUE    Probabilité d’impact liée à l’instabilité hydrologique. Cette pression est estimée en intégrant les rapports surface agricole irriguée/surface totale du bassin versant et volume d’eau retenu/volume d’eau qui s’écoule.
ANTHROPISATION_BV Probabilité d’impact liée à l’anthropisation globale du bassin versant. Cette pression est estimée en intégrant les pourcentages d’urbanisation, d’agriculture intensive et de surfaces naturelles à l’échelle du
bassin versant.

# Import des fichiers de sortie SEEE

- Utiliser le [site du Système d’évaluation de l’état des eaux (SEEE)](https://seee.eaufrance.fr/) pour traiter les fichiers d'entrée
- Sauvegarder les fichiers de sortie dans les dossiers
    - `r paste0(params$chemin_source,"\\Traitement\\sortie_seee_i2m2")` (pour l'outil d'évaluation) 
    - et `r paste0(params$chemin_source,"\\Traitement\\sortie_seee_outildiag")` (pour l'outil de diagnostic)

```{r data_import}

# Lecture et union des fichiers de sortie SEEE

# Fichiers de sortie SEE / outil d'évaluation
import_i2m2 <- list.files(paste0(params$chemin_source,"\\Traitement\\sortie_seee_i2m2"), pattern=paste0("Sortie_SEEE_I2M2_", params$actualisation)) %>% 
    map_df(~read.csv(paste0(params$chemin_source,"\\Traitement\\sortie_seee_i2m2\\",.), skip = 1, sep=';', colClasses=c(`CODE_STATION`="character")))

# Fichiers de sortie SEE / outil de diagnostic
import_i2m2_outildiag <- list.files(paste0(params$chemin_source,"\\Traitement\\sortie_seee_outildiag"), pattern=paste0("Sortie_SEEE_ODInvertebres_", params$actualisation)) %>% 
    map_df(~read.csv(paste0(params$chemin_source,"\\Traitement\\sortie_seee_outildiag\\",.), skip = 1, sep=';', colClasses=c(`CODE_STATION`="character")))

```

# Import des référentiels

- Référentiel des sites depuis la base MariaDB OEB / eau_referentiels.eau_referentiel_site
- Référentiel des codes de séries dans le dossier source (TODO à intégrer en base)

```{r referentiels}
referentiel_sites <- tbl(con_referentiels, "eau_referentiel_site")%>%
  select(LbSite,CdSite,Coord_X_wgs84,Coord_Y_wgs84)

referentiel_series <- read.csv(paste0(params$chemin_source,"\\ref_series.csv"), sep=';', encoding = "UTF-8")
```

# Table des indices i2m2

```{r table oeb_i2m2}
oeb_i2m2 <- import_i2m2 %>%
  mutate(CdSite = as.character(`CODE_STATION`), 
         Date = as.Date(DATE, "%d/%m/%Y")) %>%
  left_join(referentiel_sites, by="CdSite", copy=TRUE)%>%
  select(
  Code_entite_geographique = CODE_STATION,
  Lible_entite_geographique = LbSite,
  CoordX_WGS84 = Coord_X_wgs84,
  CoordY_WGS84 = Coord_Y_wgs84,
  Date,
  Serie = LIB_PAR,
  Resultat = RESULTAT)

oeb_i2m2 %>%
  summarise("Lignes" = n(),
            "Sites" = n_distinct(Code_entite_geographique),
            "Site inconnus" = n_distinct(Code_entite_geographique)-n_distinct(Lible_entite_geographique),
            "Dates inconnues" = sum(is.na(Date)),
            "Date min" = min(Date, na.rm=TRUE),
            "Date max" = max(Date, na.rm=TRUE),
            "Series" = n_distinct(Serie),
            "Serie inconnue" = sum(is.na(Serie)))
```
## Intégrité des données

```{r données manquantes}
# Package mice pour représenter les données manquantes dans le jeu de données
  mice::md.pattern(oeb_i2m2)

# 105 lignes sans site connu
# 7 lignes sans prélèvement connu
```
### Codes des sites inconnus
```{r}
oeb_i2m2 %>%
  anti_join(referentiel_sites, by=c("Code_entite_geographique" = "CdSite"), copy=TRUE)%>%
  distinct(Code_entite_geographique)
```
## Visualisation des données

### Histogramme des indices I2M2
```{r series_histogramme}
oeb_i2m2 %>%
  ggplot(aes(x=Resultat, color=as.factor(year(Date))))+
  geom_histogram()+
  facet_wrap(~Serie, scales = "free")
```
### Carte leaflet

```{r carte_i2m2}
oeb_i2m2 %>%
  filter(Serie == "Ind Invert Multimetrique")%>%
leaflet() %>%
  addTiles() %>%
  addCircleMarkers(~CoordX_WGS84, 
                   ~CoordY_WGS84,
                   color="red",
                   radius = 1,
                   opacity = 1,
                   label=~Lible_entite_geographique,
                   popup=~Code_entite_geographique)
```


# Table de l'outil de diagnostic ODInvertebre

```{r table oeb_i2m2_outildiag}
oeb_i2m2_outildiag <- import_i2m2_outildiag  %>%
  pivot_longer(.,
   cols = 4:ncol(.),
   names_to = "Code_serie",
   values_to = "Resultat",
   values_drop_na = TRUE
 ) %>%
  mutate(CdSite = as.character(`CODE_STATION`), 
         Date = as.Date(DATE, "%d/%m/%Y")) %>%
  left_join(referentiel_sites, by="CdSite", copy=TRUE)%>%
  select(Code_entite_geographique = CODE_STATION,
  Lible_entite_geographique = LbSite,
  CoordX_WGS84 = Coord_X_wgs84,
  CoordY_WGS84 = Coord_Y_wgs84,
  Date,
  Code_serie,
  Resultat)%>%
  left_join(referentiel_series, by="Code_serie")

oeb_i2m2_outildiag %>%
  summarise("Lignes" = n(),
            "Sites" = n_distinct(Code_entite_geographique),
            "Site inconnus" = n_distinct(Code_entite_geographique)-n_distinct(Lible_entite_geographique),
            "Dates inconnues" = sum(is.na(Date)),
            "Date min" = min(Date, na.rm=TRUE),
            "Date max" = max(Date, na.rm=TRUE),
            "Series" = n_distinct(Serie),
            "Serie inconnue" = sum(is.na(Serie)))
```

## Intégrité des données

```{r données manquantes}
# Package mice pour représenter les données manquantes dans le jeu de données
mice::md.pattern(oeb_i2m2_outildiag)

# 105 lignes sans site connu
# 7 lignes sans prélèvement connu
```
### Codes des sites inconnus

```{r}
oeb_i2m2 %>%
  anti_join(referentiel_sites, by=c("Code_entite_geographique" = "CdSite"), copy=TRUE)%>%
  distinct(Code_entite_geographique)
```

## Visualisation des données

### Histogrammes des séries de diagnostic Invertébrés

```{r series_histogram}
oeb_i2m2_outildiag %>%
  ggplot(aes(x=Resultat, color=as.factor(year(Date))))+
  geom_histogram()+
  facet_wrap(~Serie)
```
### Comparaison des indices invertébrés I2M2 par année

```{r series_boxplot}
oeb_i2m2_outildiag %>%
  ggplot(aes(x=Serie, y=Resultat, color=as.factor(year(Date))))+
  geom_boxplot()+
  coord_flip()+
  ggtitle("Scores des indices invertébrés I2M2")
```




