---
title: "Intégration des données d'échouages d'ulves (CEVA)"
output: html_notebook
params:
  chemin_source: 'O:/01.BD_EAU/CEVA/Sources/2021'
  chemin_destination: 'O:/04.DATAVISUALISATION/ECHOUAGES_ULVES'
  actualisation: '2020'
  contexte: developpement
---


```{r setup}
knitr::opts_chunk$set(echo = TRUE)
library(config) # Utilisation d'un fichier de configuration, cf  https://db.rstudio.com/best-practices/managing-credentials/#stored-in-a-file-with-config
library(tidyverse)
library(DBI) # pour les connexions aux BDD
library(RPostgreSQL) # driver postgres
library(RMariaDB) # driver
library(RMySQL)
library(lubridate)
library(plotly) # Graphes interactifs

library("readxl") # Lecture de fichiers xlsx
```

```{r connexion bd Eau}

conf <- config::get("mysql_local")

con_mysql_local <- dbConnect(odbc::odbc(),
                             Driver=conf$driver,
                             host = conf$server,
                             UID = conf$uid,
                             PWD = conf$pwd,
                             database = "oeb_traitement_av",
                             encoding = "latin1")

conf <- config::get("postgres_dev")

con_postgresql_dev <- DBI::dbConnect(odbc::odbc(),
                          Driver       = conf$driver,
                          servername   = conf$server,
                          UID = conf$uid,
                          PWD = conf$pwd,
                          Port = conf$port,
                          database = "eau",
                             encoding = "latin1")

  
dbListTables(con_mysql_local) # Lister les tables de la base

```

```{r lecture_source}

# Liste des fichiers dont le nom termine par l'année d'actualisation
fichier <- list.files(params$chemin_source, pattern = "^[^~].*\\.xlsx$")

# Arrêt si plus d'un fichier correspondant au critère
if (length(fichier)>1) {
  print('Plusieurs fichiers source...')
  ABORT_ABORT()
}

# Liste des onglets du fichier
sheets <- excel_sheets(path=paste0(params$chemin_source,'/',fichier[1]))

sheets
```

- Source de la donnée : Fichier d'échange
- Fournisseur : CEVA
- contact : Sylvain Ballu, [sylvain.ballu@ceva.fr](mailto:sylvain.ballu@ceva.fr)
- Dossier d'import : [`r params$chemin_source`](`r params$chemin_source`)
- Fichier : [`r fichier`](`r paste0(params$chemin_source,'/',fichier)`)

# Sites de suivi

```{r}
fichier_sites_ega <- "oeb_algues_vertes_sites.csv"

import_sites_ega <- read.table(paste0(params$chemin_source,'/../../Traitement/',fichier_sites_ega), header = TRUE, sep=";", quote="")

# Table de correspondance Sites / EGA
data_sites_ega <- import_sites_ega %>%
  select(Cd_Site = Code,
         Cd_entit_geo_associee,
         Lb_entit_geo_associee,
         Type_entit_geo_associee)

data_sites <- tbl(con_postgresql_dev, dbplyr::in_schema("ceva_av","site"))%>%
  select(Cd_Site = site_code,
         Lb_Site = site_libelle,
         Type_Site = site_type,
         Coord_X_WGS84 = site_longitude_wgs84,
         Coord_Y_WGS84 = site_latitude_wgs84,
         Coord_X = site_coord_x,
         Coord_Y = site_coord_y,
         PLAV = site_plav)

# Table de correspondance codes / libellés de sites
Cd_Lb_sites <- import_sites_ega %>%
  distinct(Code,NOM_SITE,NATURE_SITE)%>%
  select(Cd_Site= Code, Lb_Site = NOM_SITE, Type_Site = NATURE_SITE)
```

# Occurence interannuelle par site
```{r import_occurence_sites}
import_occurences <- read_xlsx(paste0(params$chemin_source,'/',fichier), 
          sheet=sheets[3])%>%
  filter(!is.na(NOM_SITE))

data_occurences <- import_occurences %>%
  mutate(Lb_Site = NOM_SITE,
         Type_Site = NATURE_SITE,
         Serie = "Occurence d'échouages",
         Periode = "2007-2020",
         Resultat = `occ_2007_2020`)%>%
  select(Lb_Site, Type_Site, Serie, Periode, Resultat)
```

- `r data_occurences%>%tally()%>%pull()` sites importés, dont :
 - `r data_occurences%>%filter(Type_Site=="sableux")%>%tally()%>%pull()` de type "sableux"
 - `r data_occurences%>%filter(Type_Site=="vasière")%>%tally()%>%pull()` de type "vasière"
 
```{r graphe_occurence}
data_occurences %>%
  arrange(Resultat)%>%
  mutate(Lb_Site=factor(Lb_Site, levels=Lb_Site))%>%
  ggplot(aes(x=Resultat,fill=Type_Site))+
  geom_histogram()+
  xlab("Occurence 2007-2020")
```
## Données des surfaces par inventaire (sites à suivi renforcé) : Site, Annee, Mois, Surface
```{r data_sf_mois_sableux}

# Lecture fichier Excel
import_sf_mois_sableux <- read_xlsx(paste0(params$chemin_source,'/',fichier), 
          sheet=sheets[5]) %>%
  filter(!is.na(nom_du_site)) %>% 
  # On remplace le nom du site QUIBERON/SABLES BLANCS qui est désigné jusqu'ici par le nom "QUIBERON" (Cd_Site AV_120)
  mutate(nom_du_site = str_replace(nom_du_site, "QUIBERON/SABLES BLANCS", "QUIBERON"))
  

# table des surfaces par inventaire sur les sites à suivi renforcé
data_sf_mois_sableux <- import_sf_mois_sableux %>%
  select(!contains(c("Dep","NATURE_SITE","NumGeo","sites_PLAV","MOY","MAX","CUMUL")))%>%
  # transformer en tableau long les séries de surfaces
  pivot_longer(cols = contains(c("SF")), names_to = c("Calcul","Annee","Mois"), names_sep = "_", values_to="Surf")%>%
  # attributs complementaires
  mutate(Nb_Inventaires = 1,
         Unite="ha",
         Source="CEVA")%>%
  # selectionner les colonnes
  select(Lb_Site = nom_du_site,
         Surf,
         Annee,
         Mois,
         Nb_Inventaires,
         Unite,
         Source)%>%
  left_join(Cd_Lb_sites, by="Lb_Site")

data_sf_mois_sableux

```
## Graphe données moyennes interannuelles par mois

```{r graphe_sf_mois_sableux}
data_sf_mois_sableux %>%
  group_by(Mois) %>%
  arrange(Mois) %>%
  summarise(Surf_moy = sum(Surf, na.rm = TRUE)/n_distinct(Annee)) %>%
  ggplot(aes(x = Mois, y = Surf_moy))+
  geom_bar(stat="identity")+
  coord_flip()
```
## Données des surfaces annuelles : Site, Annee, Saison, Nb_inventaires, Aggrégation des surfaces : Max, Cumul

```{r data_sf_annee_sableux}

# Lecture fichier Excel
import_sf_annee_sableux <- read_xlsx(paste0(params$chemin_source,'/',fichier), 
          sheet=sheets[2])%>%
  filter(!is.na(NOM_SITE))

# table des surfaces annuelles max et cumulées (3-4 inventaires) sur sites sableux
data_sf_annee_sableux <- import_sf_annee_sableux %>%
  select(!contains(c("Dep","NATURE_SITE","NumGeo","MOYENNE","MAX_MAX","NO_DATA","Occ")))%>%
  # transformer en tableau long les séries de surfaces
  pivot_longer(cols = contains(c("CUMUL","MAX")), names_to = c(".value","Nb_Inventaires","Annee"), names_pattern = "(.+)_(.+)_(.+)") %>%
  # extraire le nb d'inventaires à partir du nom de la série
  mutate(Nb_Inventaires = as.integer(substr(Nb_Inventaires,1,1))) %>%
  # retirer des résultats -999 (Nom mesurés mais >0)
  mutate(CUMUL = na_if(CUMUL, -999),
         MAX = na_if(MAX, -999)
         )%>%
  # renseigner la saison
  mutate(Saison = case_when(
    Nb_Inventaires == 3 ~ "mai, juillet, septembre",
    Nb_Inventaires == 4 ~ "mai, juillet, aout, octobre"),
    Unite="ha",
    Source="CEVA",
    Surf_Cum = CUMUL,
    Surf_Max = MAX,
    Surf_Moy = CUMUL/Nb_Inventaires)%>%
  # selectionner les colonnes
  select(Lb_Site = NOM_SITE,
         Annee,
         Saison,
         Nb_Inventaires,
         Surf_Cum,
         Surf_Max,
         Surf_Moy,
         Unite,
         Source)

data_sf_annee_sableux
```

## Données interannuelles des sites vaseux

```{r data_sf_interannee_vaseux}

# Lecture fichier Excel
import_sf_interannee_vaseux <- read_xlsx(paste0(params$chemin_source,'/',fichier), 
          sheet=sheets[7])%>%
  filter(!is.na(NOM_SITE))

data_sf_interannee_vaseux <- import_sf_interannee_vaseux %>%
  select(!contains(c("Dep","NATURE_SITE","NumGeo")))%>%
  # transformer en tableau long les séries de surfaces
  pivot_longer(cols = contains(c("MAX")), names_to = c(".value","Nb_Inventaires","Annee_debut","Annee_fin"), names_pattern = "MAX_(.+)_(.+)_(.+)_(.+)")%>%
  # extraire le nb d'inventaires à partir du nom de la série
  mutate(Nb_Inventaires = as.integer(substr(Nb_Inventaires,1,1)),
         Periode = paste0('20',Annee_debut,'-20',Annee_fin))%>%
  mutate(Saison = case_when(
    Nb_Inventaires == 3 ~ "mai, juillet, septembre"),
    Unite="ha",
    Source="CEVA",
    Surf_Cum = NA,
    Surf_Moy = NA,
    Surf_Max = MAX,
    Annee_fin = paste0('20',Annee_fin)) %>%
    select(Lb_Site = NOM_SITE,
         Annee=Annee_fin,
         Periode,
         Saison,
         Nb_Inventaires,
         Surf_Cum,
         Surf_Moy,
         Surf_Max,
         Unite,
         Source)%>%
  left_join(Cd_Lb_sites, by="Lb_Site")

data_sf_interannee_vaseux

```


## Tables aggrégées

```{r data_sf_annee_sableux_saison}
# Aggrégation des données mensuelles par saison

## avril-octobre
data_sf_annee_sableux_avril_oct <- data_sf_mois_sableux %>% 
  group_by(Lb_Site, Annee,Unite,Source) %>%
  summarise(Nb_Inventaires = sum(Nb_Inventaires, na.rm = TRUE),
            Surf_Cum = sum(Surf, na.rm = TRUE),
            Surf_Max = max(Surf, na.rm = TRUE),
            Surf_Moy = sum(Surf, na.rm = TRUE)/sum(Nb_Inventaires, na.rm = TRUE)) %>%
  mutate(Saison = "avril-octobre")%>%
  ungroup()

## avril-mai
data_sf_annee_sableux_avril_mai <- data_sf_mois_sableux %>% 
  group_by(Lb_Site, Annee,Unite,Source) %>%
  filter(Mois %in% c('04','05')) %>%
  summarise(Nb_Inventaires = sum(Nb_Inventaires, na.rm = TRUE),
            Surf_Cum = sum(Surf, na.rm = TRUE),
            Surf_Max = max(Surf, na.rm = TRUE),
            Surf_Moy = sum(Surf, na.rm = TRUE)/sum(Nb_Inventaires, na.rm = TRUE)) %>%
  mutate(Saison = "avril-mai")%>%
  ungroup()
  
## aout-septembre
  data_sf_annee_sableux_aout_sept <- data_sf_mois_sableux %>% 
  group_by(Lb_Site, Annee,Unite,Source) %>%
  filter(Mois %in% c('08','09')) %>%
  summarise(Nb_Inventaires = sum(Nb_Inventaires, na.rm = TRUE),
            Surf_Cum = sum(Surf, na.rm = TRUE),
            Surf_Max = max(Surf, na.rm = TRUE),
            Surf_Moy = sum(Surf, na.rm = TRUE)/sum(Nb_Inventaires, na.rm = TRUE)) %>%
  mutate(Saison = "aout-septembre")%>%
  ungroup()
  
```

```{r data_sf_annee}
# Jeu de données complet
  
data_sf_annee <- data_sf_annee_sableux %>%
  union_all(data_sf_annee_sableux_avril_oct) %>%
  union_all(data_sf_annee_sableux_avril_mai) %>%
  union_all(data_sf_annee_sableux_aout_sept)%>%
  left_join(Cd_Lb_sites, by="Lb_Site")
  
data_sf_annee
```
```{r graphe_donnees_annuelles, fig.height=4, fig.width=12}
data_sf_annee %>%
  filter(Lb_Site == "MORIEUX" &
         Nb_Inventaires %in% c(3:4)
         ) %>%
  ggplot(aes(x=as.factor(Annee), y=Surf_Cum, fill=Saison)) +
  geom_bar(stat = "identity", position = "dodge")
```
# Données interannuelles

```{r data_sf_interannee}
# Aggrégation interannuelle

data_sf_interannee <- data_sf_annee %>%
  arrange(Annee) %>% 
  group_by(Lb_Site,Saison)%>% 
  mutate(Periode = paste0(min(Annee),'-',Annee),
         Nb_Inventaires = max(Nb_Inventaires),
         Surf_Cum = cumsum(coalesce(Surf_Cum, 0))/row_number(),
         Surf_Moy = cumsum(coalesce(Surf_Moy, 0))/row_number(),
         Surf_Max = cumsum(coalesce(Surf_Max, 0))/row_number())%>%
  ungroup() %>%
  union_all(data_sf_interannee_vaseux)

data_sf_interannee
```

```{r graphe_nbsites_interannuelles, fig.height=4, fig.width=14}
data_sf_interannee %>%
  #filter(Lb_Site == "MORIEUX") %>%
  #filter(Saison == "mai, juillet, septembre") %>%
  group_by(Periode, Saison, Type_Site) %>%
  summarise(n_sites = n_distinct(Cd_Site)) %>%
  ggplot(aes(x=as.factor(Periode), y=n_sites, fill=Saison)) +
  geom_bar(stat = "identity", position = "dodge")
```

```{r graphe_donnees_interannuelles, fig.height=4, fig.width=14}
data_sf_interannee %>%
  filter(Lb_Site == "MORIEUX") %>%
  #filter(Saison == "mai, juillet, septembre") %>%
  ggplot(aes(x=as.factor(Periode), y=Surf_Max, fill=Saison)) +
  geom_bar(stat = "identity", position = "dodge")
```

# Tables au format BDD oeb_traitement_av (MySQL LOCAL)

## oeb_donnees_ceva

```{r table_oeb_donnees_ceva_2}
serie_sf_annee <- data_sf_annee %>%
  pivot_longer(cols = contains("Surf_"), names_prefix = "Surf_", names_to="Calcul", values_to="Resultat",
  values_drop_na = TRUE) %>%
  mutate(Periode = Annee,
         Serie = paste0("Surface ",
           case_when(Calcul == "Cum" ~ "cumulée",
                     Calcul == "Max" ~ "maximale",
                     Calcul == "Moy" ~ "moyenne"),
           " annuelle (",
           case_when(Saison == "mai, juillet, aout, octobre" ~ "mai octobre",
                     Saison == "mai, juillet, septembre" ~ "mai septembre",
                     Saison == "avril-octobre" ~ "avril octobre",
                     Saison == "avril-mai" ~ "avril mai",
                     Saison == "aout-septembre" ~ "août septembre"),
           ' - ',
           Nb_Inventaires,
           "_inv)"
           ))%>%
  select(Cd_Site, Type_Site, Resultat, Periode, Serie, Unite)

serie_sf_interannee <- data_sf_interannee %>%
  pivot_longer(cols = contains("Surf_"), names_prefix = "Surf_", names_to="Calcul", values_to="Resultat",
  values_drop_na = FALSE) %>%
  mutate(Serie = paste0("Surface ",
           case_when(Calcul == "Cum" ~ "cumulée",
                     Calcul == "Max" ~ "maximale",
                     Calcul == "Moy" ~ "moyenne"),
           " interannuelle (",
           case_when(Saison == "mai, juillet, aout, octobre" ~ "mai octobre",
                     Saison == "mai, juillet, septembre" ~ "mai septembre",
                     Saison == "avril-octobre" ~ "avril octobre",
                     Saison == "avril-mai" ~ "avril mai",
                     Saison == "aout-septembre" ~ "août septembre"),
           ' - ',
           Nb_Inventaires,
           "_inv)"
           ))%>%
  select(Cd_Site, Type_Site, Resultat, Periode, Serie, Unite)

serie_sf_mois_sableux <- data_sf_mois_sableux %>%
  mutate(Serie = "Surface",
         Resultat = Surf,
         Periode = paste0(Annee,"_",Mois))%>%
  select(Cd_Site, Type_Site, Resultat, Periode, Serie, Unite)


serie_sf <- serie_sf_mois_sableux %>%
  union(serie_sf_annee) %>%
  union(serie_sf_interannee)

oeb_donnees_ceva <- serie_sf

oeb_donnees_ceva
```

```{r table_oeb_ceva_tbi_2}
oeb_ceva_tbi <- serie_sf %>%
  select(-Type_Site)%>%
  full_join(data_sites, by="Cd_Site", copy=TRUE) %>%
  full_join(data_sites_ega, by="Cd_Site") %>%
  select(Cd_Site,
         resultat = Resultat,
         Periode,
         Serie,
         unite = Unite,
         Lb_Site,
         Type_Site,
         Coord_x_wgs84 = Coord_X_WGS84,
         Coord_y_wgs84 = Coord_Y_WGS84,
         Coord_x_wgs84_web = Coord_X,
         Coord_y_wgs84_web = Coord_Y,
         Cd_entite_geo_associe = Cd_entit_geo_associee,
         Lb_entite_geo_associe = Lb_entit_geo_associee,
         Type_entite_geo_associe = Type_entit_geo_associee,
         PLAV)

oeb_ceva_tbi
```

```{r chargement_bd_oeb_traitement_av, eval=FALSE, include=FALSE}

dbWriteTable(con_mysql_local, "oeb_donnees_ceva_test2", oeb_donnees_ceva, overwrite=TRUE, append=FALSE,
                             encoding = "latin1")

dbWriteTable(con_mysql_local, "oeb_ceva_tbi_test2", oeb_ceva_tbi, overwrite=TRUE, append=FALSE,
                             encoding = "latin1")
```

```{r ecriture_table_GEOB}
# TODO export tables GIDE GEOB
# Séries interannnuelles : MAX(VASIERES) ET CUM(SABLEUX)
oeb_donnees_ceva %>%
  select(-Type_Site)%>%
  # Ajout des attributs des sites
  left_join(data_sites, by="Cd_Site", copy=TRUE)%>%
  # Série de données la plus récente
  filter(substr(Periode,6,9) == '2019' & 
           # Serie des surfaces cumulées moyennes interannuelles pour les sites sableux
        (Serie == 'Surface moyenne interannuelle (mai septembre - 3_inv)' & Type_Site == 'SABLEUX'
           # Serie des surfaces maximales moyennes interannuelles pour les sites sableux
         | Serie == 'Surface maximale interannuelle (mai septembre - 3_inv)' & Type_Site == 'VASIERES'
         ) # end OR
        ) %>% #end filter
  mutate(Source = 'CEVA',
         Mise_a_jour = today()) %>%
  # Champs de la table de destination
  select(Lb_Site, Cd_Site, Coord_x_wgs84 = Coord_X_WGS84, Coord_y_wgs84 = Coord_Y_WGS84, Periode, Serie, resultat = Resultat, unite = Unite, Type_Site, Source, Mise_a_jour)%>%
  # Ecriture de la table CSV
  write.table(paste0(params$chemin_destination,"/CARTO/oeb_eau_algues_vertes_carte.csv"), quote=FALSE, sep=';', row.names = FALSE)
```


