---
title: "Intégration des données OFB/ASPE"
output: html_notebook
params:  
  chemin_source: 'O:\01.BD_EAU\OFB\POISSONS\Sources\2021\\'
  fichier_source: 'tables_sauf_mei_2021_09_10_14_35_58.RData'
  chemin_destination: 'O:\04.DATAVISUALISATION\INDICATEURS_BIOLOGIE\POISSONS\\'
  actualisation: '2020'
---

```{r setup}


library(config) # Utilisation d'un fichier de configuration, cf  https://db.rstudio.com/best-practices/managing-credentials/#stored-in-a-file-with-config
library(tidyverse)
library(DBI) # pour les connexions aux BDD
library(RPostgres) # driver postgres
library(RMariaDB) # driver

library(lubridate) # calcul sur les dates

library(sf)
library(mapview)
library(plotly) # Graphiques interactifs
library(leaflet) # Cartes interactives

library(aspe) # Traitement de la base ASPE (https://github.com/PascalIrz/aspe) devtools::install_github("PascalIrz/aspe")
library(tod) # Traitement de la base ASPE (https://github.com/PascalIrz/tod) devtools::install_github("PascalIrz/tod")

library(readr)
library(readxl)
```

# Préparation des jeux de données via le package aspe

## Préparation d'un polygone de la région qui nous intéresse

```{r import_couche_region}
# téléchargement du shapefile des contours des départements
url <- "https://www.data.gouv.fr/fr/datasets/r/3096e551-c68d-40ce-8972-a228c94c0ad1"
depts <- osm_depts_tod(url = url, repertoire = "raw_data", crs_sortie = 2154)

# Création du polygone (classe sf) de la région
region_bzh <- osm_creer_polygone_region(departements_sf = depts,
                                        departements_selectionnes = c("22", "29", "35", "56"),
                                        distance_buffer = 0.01,
                                        intitule_region = "Bretagne") %>% 
  `st_crs<-`(2154)

mapview(region_bzh)
```

```{r import_couche_sages}
# couche des SAGEs
wms <- "https://geobretagne.fr/geoserver/dreal_b/sage_dreal/wms?SERVICE=WMS&REQUEST=GetCapabilities" #image
wfs <- "https://geobretagne.fr/geoserver/dreal_b/sage_dreal/wfs?SERVICE=WFS&REQUEST=GetCapabilities" #data

# m <- mapview(region_bzh)
# m@map <- m@map %>%
#   addWMSTiles(group = "sage_dreal",
#               baseUrl = wms,
#               layers = "sage_dreal")                                                                               )
# 
# m

sages <- st_read(wfs)

# pb pas moyen de manipuler cet objet => solution sur
# https://gis.stackexchange.com/questions/389814/r-st-centroid-geos-error-unknown-wkb-type-12/389854#389854
ensure_multipolygons <- function(X) {
  tmp1 <- tempfile(fileext = ".gpkg")
  tmp2 <- tempfile(fileext = ".gpkg")
  st_write(X, tmp1)
  gdalUtilities::ogr2ogr(tmp1, tmp2, f = "GPKG", nlt = "MULTIPOLYGON")
  Y <- st_read(tmp2)
  st_sf(st_drop_geometry(X), geom = st_geometry(Y))
}

sages <- ensure_multipolygons(sages)

mapview::mapview(sages)
```


## Chargement des données au format .Rdata dans l'environnement de travail

```{r chargement_tables_ofb_rdata}
load(paste0(params$chemin_source,params$fichier_source))
```

## Chargement des référentiels de typologie de cours d'eau

```{r referentiels_typologie_ce}

referentiel_classes_abondance_bzh <- read_excel("raw_data/CLASAB_BZH.xls",
                         sheet = "CLASBRET_Inv2P", range = "B4:K27",
                         col_types = c("text", "numeric", "skip",
                                       "numeric", "skip", "numeric", "skip",
                                       "numeric", "skip", "numeric"))%>%
  setNames(c("Code_espece_onema","inf1","inf2","inf3","inf4","inf5"))

referentiel_station_typologie_ce <- read.csv("raw_data/referentiel_station_typologie_ce.csv", sep = ";")%>%
  setNames(c("Code_station", "Ref_typologie_CE"))%>%
  # Les codes station SANDRE ont 8 caractères
  mutate(Code_station = sprintf("%08d", Code_station))

referentiel_espece_abondance_theorique <- read.csv("raw_data/referentiel_espece_abondance_theorique.csv", sep = ";")%>%
  setNames(c("Code_espece_onema", "Ref_typologie_CE", "Classe_abondance_theorique"))%>%
  mutate(Classe_abondance_theorique = ifelse(Classe_abondance_theorique == '0,5','P',Classe_abondance_theorique))

```


## Sélection des sites dans le polygone

```{r}
pops <- point_prelevement %>% 
  geo_ajouter_coords_pop() %>% 
  geo_convertir_coords_df(var_x = "pop_coordonnees_x",
                          var_y = "pop_coordonnees_y",
                          var_id = "pop_id",
                          var_crs_initial = "typ_code_epsg",
                          crs_sortie = 2154) %>% 
  st_as_sf(coords = c("X", "Y"),
           crs = 2154)

pops_bzh <- pops %>% 
  st_join(region_bzh) %>% 
  filter(!is.na(region))

pops_sages <- pops %>% 
  st_join(sages) %>% 
  filter(!is.na(cd_sage))

pops_id <- c(pops_bzh$pop_id, pops_sages$pop_id) %>% 
  unique()
```

* `r n_distinct(pops_id)` stations de pêche dans la base

## Mise en forme de la passerelle

```{r passerelle}
passerelle <- mef_creer_passerelle() %>% 
  filter(pop_id %in% pops_id) %>% 
  mef_ajouter_ope_date() %>% 
  mef_ajouter_libelle() %>% 
  mef_ajouter_lots() %>% 
  mef_ajouter_esp_code_alternatif() %>% 
  left_join(y = passerelle_taxo %>% 
              select(esp_code_alternatif, esp_nom_latin, esp_code_taxref))

passerelle
```

## Table peuplement

```{r table_peuplement}

provisoire <- passerelle %>% 
  left_join(station %>% 
              select(sta_id, sta_code_sandre)) %>% 
  left_join(point_prelevement %>% 
              select(pop_id, pop_code_sandre)) %>% 
  mutate(Code_station = as.character(sta_code_sandre))
  #mutate(Code_station = ifelse(!is.na(sta_code_sandre), sta_code_sandre, pop_code_sandre)) # création d'un code point

 
peuplement_bzh <- provisoire %>%
 select(Annee = annee,
         Num_operation = ope_id,
         date_peche = ope_date,
         Code_station,
         Code_espece_onema = esp_code_alternatif,
         Code_INPN = esp_code_taxref,
         Effectif_peche = lop_effectif) %>% 
  group_by(across(c(-Effectif_peche))) %>% 
  summarise(Effectif_peche = sum(Effectif_peche)) %>% 
  ungroup() %>% 
  distinct() %>%
  # Jointure des référentiels pour obtenir une classe d'abondance et une classe d'abondance attendue
  left_join(referentiel_classes_abondance_bzh, by="Code_espece_onema") %>%
  mutate(Classe_abondance = case_when(Effectif_peche >= inf5 ~ '5',
                                      Effectif_peche < inf5 & Effectif_peche >= inf4 ~ '4',
                                      Effectif_peche < inf4 & Effectif_peche >= inf3 ~ '3',
                                      Effectif_peche < inf3 & Effectif_peche >= inf2 ~ '2',
                                      Effectif_peche < inf2 & Effectif_peche >= inf1 ~ '1',
                                      # La classe d'abondance 'P' n'est pas gérée dans le job Talend --> vide
                                      Effectif_peche < inf1 & Effectif_peche > 0 ~ ''))%>%
  left_join(referentiel_station_typologie_ce, by="Code_station")%>%
  left_join(referentiel_espece_abondance_theorique, by=c("Code_espece_onema", "Ref_typologie_CE"))%>%
  select(Annee, Num_operation,date_peche, Code_station, Code_espece_onema, Code_INPN,Effectif_peche,Classe_abondance,Classe_abondance_theorique)

peuplement_bzh
```

## Table operation

```{r table_operation}
operation_bzh <- provisoire %>% 
  mef_ajouter_moyen_prospection() %>% 
  mef_ajouter_surf_calc() %>% 
  mef_ajouter_passage() %>% 
  mef_ajouter_type_protocole() %>% 
  geo_ajouter_coords_pop()

# passage des coordonnées en WGS84
coords <- operation_bzh %>% 
  select(pop_id,
         pop_coordonnees_x,
         pop_coordonnees_y,
         typ_code_epsg) %>% 
  distinct() %>% 
  geo_convertir_coords_df(var_crs_initial = "typ_code_epsg",
                          var_id = "pop_id",
                          var_x = "pop_coordonnees_x",
                          var_y = "pop_coordonnees_y")

# assemblage
operation_bzh <- operation_bzh %>% 
  left_join(coords) %>% 
  mutate(Cd_Rdd = NA,
         Lb_Rdd = NA) %>% 
  group_by(across(-pas_numero)) %>% 
    summarise(Nombre_passage = max(pas_numero)) %>% 
  ungroup() %>% 
  mutate(date_peche = format(ope_date,"%d/%m/%Y %H:%m"))%>%
  left_join(referentiel_station_typologie_ce, by="Code_station")%>%
  select(Annee = annee,
         Num_operation = ope_id,
         date_peche,
         Code_station,
         Lb_station = pop_libelle,
         Coord_X = X,
         Coord_Y = Y,
         Cd_Rdd,
         Lb_Rdd,
         Methode_prospection = pro_libelle,
         Mode_prospection = mop_libelle,
         Nombre_passage,
         Surface_prospectee = ope_surface_calculee,
         Ref_typologie_CE) %>% 
  distinct()

operation_bzh
```

# table des metriques ipr

```{r table_ipr}

ipr_bzh <- provisoire %>%
  select(annee, Code_station, ope_id) %>% 
  distinct() %>% 
  mef_ajouter_ipr() %>% 
  mef_ajouter_metriques() %>% 
  filter(!is.na(ipr)) %>% 
  select(-(cli_id:dti_observe)) %>% 
  pivot_longer(cols = ner:dti,
               names_to = "type_metrique",
               values_to = "valeur_metrique") %>% 
  # Attribution des classes IPR
  # TODO rattacher les classes de qualité IPR https://www.legifrance.gouv.fr/jorf/article_jo/JORFARTI000037347782 tableau 34
  mutate(classe_metrique = cut(valeur_metrique,
                               # La limite supérieure de la classe "Bon" passe de 7 à 5
                              breaks = c(-99, 5, 16, 25, 36, 1e6) / 7,
                               labels = c("Très bon", "Bon", "Médiocre", "Mauvais", "Très mauvais"))) %>%
  left_join(classe_ipr, by=character()) %>%
  filter(ipr > cli_borne_inf, ipr <= cli_borne_sup, is.na(cli_altitude_max)) %>%
  mutate(cli_libelle = case_when(cli_libelle == 'Excellent' ~ 'Très bon',
                                 TRUE ~ as.character(cli_libelle))) %>%
  select(Annee = annee,
         Code_station,
         note_IPR = ipr,
         classe_IPR = cli_libelle,
         type_metrique,
         valeur_metrique,
         classe_metrique)

ipr_bzh %>% distinct(type_metrique)
```

```{r ecriture_tables}

write.table(peuplement_bzh, file = "processed_data/peuplement.csv", na = "", sep=";", row.names = FALSE, dec = ".", fileEncoding = "UTF-8")
write.table(operation_bzh, file = "processed_data/operation.csv", na = "", sep=";", row.names = FALSE, dec = ".", fileEncoding = "UTF-8")
write.table(ipr_bzh, file = "processed_data/ipr.csv", na = "", sep=";", row.names = FALSE, dec = ".", fileEncoding = "UTF-8")

# export en Excel si ça a un intérêt
ma_liste <- list("peuplement" = peuplement_bzh,
                 "operation" = operation_bzh,
                 "ipr" = ipr_bzh)

openxlsx::write.xlsx(ma_liste, file = "processed_data/aspe_2021_10_20.xlsx",
                     overwrite = T)
```

# Traitement des données pour la base eau_traitement_poissons sur le serveur MariaDB OEB

## Chargement des fichiers préparés depuis le dossier source

```{r import_fichiers_sources}
peuplement <- read_delim("processed_data/peuplement.csv", 
    delim = ";", escape_double = FALSE, trim_ws = TRUE) 

operation <- read_delim("processed_data/operation.csv", 
    delim = ";", escape_double = FALSE, trim_ws = TRUE)

ipr <- read_delim("processed_data/ipr.csv", 
    delim = ";", escape_double = FALSE, trim_ws = TRUE)
```
```{r import_referentiels}
referentiel_espece_poissons <- readr::read_delim("raw_data/referentiel_espece_poissons.csv", 
    delim = ";", escape_double = FALSE, trim_ws = TRUE)

referentiel_espece_poissons
```

## Base de données de destination OEB

```{r connexions_bd}
con_eau_traitement_poissons <- dbConnect(RMariaDB::MariaDB(), default.file = '../../.my.cnf', groups="mysql_oeb",
dbname = "eau_traitement_poissons")

con_referentiels <- dbConnect(RMariaDB::MariaDB(), default.file = '../../.my.cnf', groups="mysql_oeb",
dbname = "eau_referentiels")

conf <- config::get("postgres_dev")

con_postgresql_dev <- DBI::dbConnect(odbc::odbc(),
                          Driver       = conf$driver,
                          servername   = conf$server,
                          UID = conf$uid,
                          PWD = conf$pwd,
                          Port = conf$port,
                          database = conf$database,
                             encoding = "latin1")
```

### Tables de destination

```{r tables_traitement}
tables_traitement <- dbListTables(con_eau_traitement_poissons)
tables_traitement
```

## Import de la table de correspondance site / EGA

```{r import_eau_correspondance_site_ega}
eau_correspondance_site_ega <- tbl(con_referentiels, "eau_correspondance_site_ega")%>%
  select(CdSite,CdEGA,TypeEGA)%>%
  inner_join(select(tbl(con_referentiels, "eau_referentiel_ega"),CdEGA,TypeEGA,LbEGA), by=c("CdEGA","TypeEGA"))%>%
  inner_join(select(tbl(con_referentiels, "eau_referentiel_site"),CdSite,LbSite,Coord_X_wgs84,Coord_Y_wgs84), by=c("CdSite"))%>%
  mutate(TypeSite = 'SITE')

eau_correspondance_site_ega
```
## Mise en forme des tables pour les dataviz

### Table eau_poissons_traitee_atlas

```{r table eau_poissons_traitement_atlas}
eau_poissons_traitement <- peuplement %>%
  filter(!is.na(Code_station)) %>%
  # remplacer la ref espèce VAN (vandoise) par VAR (vandoise rostrée)
  mutate(Code_espece_onema = case_when(Code_espece_onema == 'VAN' ~ 'VAR',
                                       TRUE ~ Code_espece_onema),
         Code_INPN = case_when(Code_espece_onema == 'VAN' ~ 67292,
                                       TRUE ~ Code_INPN)) %>%
  # operations uniques (regroupement des passages)
  left_join(select(distinct(operation, Num_operation, .keep_all = TRUE), Cd_Rdd, Lb_Rdd, Surface_prospectee, Num_operation, Methode_prospection, Mode_prospection, Nombre_passage, Ref_typologie_CE), by="Num_operation") %>%
  # referentiel des noms et classements d'espèces INPN
  left_join(referentiel_espece_poissons, by=c("Code_espece_onema" = "Code Onema espece")) %>%
  # table des correspondances sites / UGA
  left_join(eau_correspondance_site_ega, by=c("Code_station" = "CdSite"), copy = TRUE)

# Nom des champs
eau_poissons_traitement_atlas <- eau_poissons_traitement %>%
  select(Annee,
         Date_peche = date_peche,
         Num_operation,
         Type_entite_geographique = TypeSite,
         Code_entite_geographique = Code_station,
         Libelle_entite_geographique = LbSite,
         Surface_m2_ = Surface_prospectee,
         Code_INPN = Code_INPN,
         Code_Onema = Code_espece_onema,
         Inpn = Code_INPN,
         Liste_rouge_metropole = `Liste Rouge Metropole`,
         Liste_rouge_mondiale = `Liste Rouge Mondiale`,
         liste_rouge_regionale = `Liste Rouge Regionale`,
         nom_francais = `Nom Francais`,
         nom_sc = `Nom Scien Valide`,
         nom_usuel = `Nom usuel espece`,
         Effectif_ind_ = Effectif_peche,
         CoordX_WGS84 = Coord_X_wgs84,
         CoordY_WGS84 = Coord_Y_wgs84,
         Type_entite_geographique_associee = TypeEGA,
         Code_entite_geographique_associee = CdEGA,
         Libelle_entite_geographique_associee = LbEGA) %>%
  mutate(Source = 'OFB. Traitement OEB',
         Mise_a_jour = format(Sys.Date(),"%Y-%m-%d"))

eau_poissons_traitement_atlas # 2021 : 108 386 lignes (108 386 pour le traitement Talend)
```
## Table eau_poissons_traitement_structure_peuplement

```{r table eau_poissons_traitement_structure_peuplement}
# Le traitement est identique au précédent jusqu'à la jointure avec la table ipr
eau_poissons_traitement_structure_peuplement <- eau_poissons_traitement %>%
  # table des résultats IPR
   inner_join(ipr, by=c("Code_station","Annee"))%>%
  select(Annee,
         Date_peche = date_peche,
         Num_operation,
         Type_entite_geographique = TypeSite,
         Code_entite_geographique = Code_station,
         Libelle_entite_geographique = LbSite,
         RefTypoCE = Ref_typologie_CE,
         Classe_abondance,
         Classe_abondance_theorique,
         Surface_m2_ = Surface_prospectee,
         Nombre_de_passages = Nombre_passage,
         Methode_de_Prospection = Methode_prospection,
         Moyen_de_Prospection = Mode_prospection,
         note_IPR,
         classe_IPR,
         type_metrique,
         valeur_metrique,
         classe_metrique,
         Code_INPN = Code_INPN,
         Code_Onema = Code_espece_onema,
         Inpn = Inpn1,
         Liste_rouge_metropole = `Liste Rouge Metropole`,
         Liste_rouge_europe = `Liste Rouge Europ`,
         Liste_rouge_mondiale = `Liste Rouge Mondiale`,
         liste_rouge_regionale = `Liste Rouge Regionale`,
         nom_francais = `Nom Francais`,
         nom_sc = `Nom Scien Valide`,
         nom_usuel = `Nom usuel espece`,
         Effectif_ind_ = Effectif_peche,
         CoordX_WGS84 = Coord_X_wgs84,
         CoordY_WGS84 = Coord_Y_wgs84,
         Type_entite_geographique_associee = TypeEGA,
         Code_entite_geographique_associee = CdEGA,
         Libelle_entite_geographique_associee = LbEGA) %>%
  mutate(Source = 'OFB. Traitement OEB',
         Mise_a_jour = format(Sys.Date(),"%Y-%m-%d"))

eau_poissons_traitement_structure_peuplement
```
## Table eau_poissons_traitement_ipr

Séries :

- ClasseIPR
- classe_dii
- classe_dio
- classe_dit
- classe_dti
- classe_nel
- classe_ner
- classe_nte
- Note IPR
- valeur_dii
- valeur_dio
- valeur_dit
- valeur_dti
- valeur_nel
- valeur_ner
- valeur_nte

```{r table eau_poissons_traitement_ipr}

eau_poissons_traitement_metriques <- ipr %>%
  mutate(valeur_metrique = as.character(valeur_metrique))%>%
  pivot_longer(cols = c("valeur_metrique","classe_metrique"), values_to = "Resultat", names_to = c("calcul","metrique"), names_sep = "_")%>%
  mutate(Serie = paste0(calcul,"_",type_metrique),
         Type = "Metriques")

eau_poissons_traitement_ipr <- ipr %>%
  distinct(Annee, Code_station, note_IPR, classe_IPR)%>%
  mutate(`Note IPR` = as.character(note_IPR),
         `ClasseIPR` = as.character(classe_IPR)) %>%
  pivot_longer(cols = c("Note IPR","ClasseIPR"), values_to = "Resultat", names_to = "Serie")%>%
  mutate(Type = "IPR")%>%
  select(Annee, Code_station, Serie, Resultat, Type)%>%
  union(select(eau_poissons_traitement_metriques, Annee, Code_station, Serie, Resultat, Type))%>%
  # table des correspondances sites / UGA
  left_join(eau_correspondance_site_ega, by=c("Code_station" = "CdSite"), copy = TRUE)%>%
  mutate(Source = 'OFB. Traitement OEB',
         Mise_a_jour = format(Sys.Date(),"%Y-%m-%d"))%>%
  select(Type_entite_geographique = TypeSite,
         Code_entite_geographique = Code_station,
         Libelle_entite_geographique = LbSite,
         CoordX_WGS84 = Coord_X_wgs84,
         CoordY_WGS84 = Coord_Y_wgs84,
         Type_entite_geographique_associee = TypeEGA,
         Code_entite_geographique_associee = CdEGA,
         Libelle_entite_geographique_associee = LbEGA,
         Mise_a_jour,
         Serie,
         Type,
         Resultat,
         Periode = Annee,
         Source
)

eau_poissons_traitement_ipr
```
```{r eau_poissons_traitement_ipr_biannuel}

eau_poissons_traitement_ipr_biannuel <- eau_poissons_traitement_ipr %>%
  # Ne garder que les séries de valeurs (hors "classes")
  filter(!str_detect(Serie,"lasse"))%>%
  # Année précédente : Periode_prec
  mutate(Periode_prec = Periode - 1)%>%
  # Sélection des années paires à partir de la dernière
  filter((Periode - max(Periode)) %% 2 == 0)%>%
  # Jointure avec la ligne de l'année précédente du même tableau, si elle existe
  left_join(select(eau_poissons_traitement_ipr, Code_entite_geographique, Code_entite_geographique_associee, Serie, Periode, Resultat), by=c("Code_entite_geographique","Code_entite_geographique_associee","Serie","Periode_prec" = "Periode")) %>%
  # Moyenne des résultats des 2 années consécutives
  mutate(Resultat = (as.numeric(Resultat.x) + as.numeric(Resultat.y))/2,
         Periode  = paste(Periode_prec, Periode,sep = '-'))%>%
  select(Type_entite_geographique,
         Code_entite_geographique,
         Libelle_entite_geographique,
         CoordX_WGS84,
         CoordY_WGS84,
         Type_entite_geographique_associee,
         Code_entite_geographique_associee,
         Libelle_entite_geographique_associee,
         Mise_a_jour,
         Serie,
         Type,
         Resultat,
         Periode,
         Source)

eau_poissons_traitement_ipr_biannuel

```


```{r ecriture_eau_traitement_poissons}

RMariaDB::dbWriteTable(conn=con_eau_traitement_poissons, name="eau_poissons_traitement_atlas_new", value=eau_poissons_traitement_atlas, overwrite=TRUE)

RMariaDB::dbWriteTable(conn=con_eau_traitement_poissons, name="eau_poissons_traitement_structure_peuplement_new", value=eau_poissons_traitement_structure_peuplement, overwrite=TRUE)

RMariaDB::dbWriteTable(conn=con_eau_traitement_poissons, name="eau_poissons_traitement_ipr_new", value=eau_poissons_traitement_ipr, overwrite=TRUE)

RMariaDB::dbWriteTable(conn=con_eau_traitement_poissons, name="eau_poissons_traitement_ipr_biannuel_new", value=eau_poissons_traitement_ipr_biannuel, overwrite=TRUE)
```

